---
title: "Análisis de las Elecciones de Estados Unidos en 2016"
author: "Carvajal Alberto - Figuera Arturo - Mosqueda Michelle - Pereira Luis"
date: "2024-06-17"
output:
  pdf_document: default
---

```{r Librerias, include=FALSE}
knitr::opts_chunk$set(echo = TRUE)
library(dplyr)
library(knitr)
library(ggplot2)
library(tidyverse)
library(rmarkdown)
library(DBI)
library(RSQLite)
library(writexl)
library(GGally)
library(scatterplot3d)
library(plotly)
library(tables)
library(cowplot)
library(lmtest)
library(DescTools)
library(moments)
library(tinytex)
con <- dbConnect(RSQLite::SQLite(), dbname = "database.sqlite" )
tablas <- dbListTables(con)
print(con)

```

```{r setup-modelo-reg-lineal, include=FALSE}
knitr::opts_chunk$set(echo = FALSE)
s_p_results <- dbReadTable(con, "state_primary_result")
s_facts <- dbReadTable(con, "state_facts")

filtro_dem <- s_p_results %>% filter(party == "Democrat")

dem_unidos <- s_facts %>% inner_join(filtro_dem, by = "fips")

m_dem <- lm(Votos_Totales ~ INC110213, data = dem_unidos)
restandar_dem <- rstandard(m_dem)
df_residuos <- data.frame(Residuos = restandar_dem)

```

## Contexto:

La economía de Estados Unidos se ha destacado como una de las más sólidas en el mundo. Sin embargo, esto no significa que no tenga fallos, esta sufre de desigualdades que afectan a las personas más vulnerables. Utilizando las elecciones, estas personas pueden elegir el candidato que beneficie a su economía local. Los dos partidos, Republicano y Demócrata presentan propuestas que reflejan las preferencias de los votantes. El año de referencia de este estudio es el 2016, se va a analizar la calidad de vida de los habitantes de los condados, usando los ingresos registrados. Con el fin de comprender cómo la situación socioeconómica influyó en la decisión de voto y los resultados electorales.

## Planteamiento del Problema:

En este estudio, se enfocará en analizar cómo la situación socioeconómica en Estados Unidos, específicamente, medida a través de los ingresos registrados en los condados y estados durante el año 2016, influyó en las tendencias políticas de los votantes y cómo esto afectó finalmente al resultado a nivel nacional.

## Preguntas de investigación:

-   ¿Cuál fue el impacto de la situación socioeconómica en la votación de los candidatos presidenciales en los estados con mayores desigualdades económicas durante las elecciones de 2016?

-   ¿Cuál fue la diferencia en las preferencias electorales entre los votantes en los estados con mayor población de electores?

-   ¿Cómo se relaciona la situación socioeconómica de los estados, medida por la mediana de los ingresos por hogar, con los resultados electorales y las preferencias hacia los partidos Republicano y Demócrata en las elecciones presidenciales de 2016?

## Objetivos de la investigación:

### Objetivo general:

Analizar cómo la situación socioeconómica en Estados Unidos, medida a través de los ingresos registrados en los estados durante el año 2016, influyó en las tendencias políticas de los votantes y cómo esto afectó finalmente al resultado a nivel nacional en las elecciones presidenciales de 2016.

### Objetivos específicos:

-   Investigar el impacto de la situación socioeconómica en la votación de los candidatos presidenciales en los estados con mayores desigualdades económicas durante las elecciones de 2016.
-   Evaluar las preferencias de partido de los votantes en los estados de mayor población de electores en los Estados Unidos.
-   Examinar la relación entre la situación socioeconómica de los estados, medida por los ingresos promedio, y los resultados electorales en las elecciones presidenciales de 2016.

## Introducción:

Estados Unidos, una de las grandes potencias del mundo actual, reconocido como una de las economías más robustas a nivel global; presenta sin embargo, una serie de desigualdades que afectan de manera significativa a los sectores más vulnerables de la sociedad. Estas desigualdades, reflejadas en la distribución de ingresos y la calidad de vida de los habitantes, pueden tener un impacto considerable en las decisiones políticas y, en particular, en los resultados electorales. La idea de este proyecto tiene como objetivo, analizar como la situación socioeconómica en los estados y sus condados de Estados Unidos durante el año 2016 pudo haber influido en la decisión de votos de los ciudadanos. Para ello, se tomarán en cuenta los ingresos registrados en cada condado y se examinará su posible relación con los resultados electorales obtenidos.

El proceso electoral en Estados Unidos es uno de los más seguidos y comentados a nivel mundial debido a la relevancia que tiene este país en la escena internacional. Cada cuatro años, el mundo se detiene para observar la elección presidencial y las implicaciones que esta tendrá sobre la política y economía mundial.

Los dos principales partidos políticos del país, el Republicano y el Demócrata, presentan propuestas que reflejan las preferencias de los votantes. A través de las elecciones, los ciudadanos tienen la oportunidad de elegir al candidato que consideren que beneficiará más a su economía local.

El estudio de estos factores y su influencia en las elecciones puede proporcionar una visión más profunda de las dinámicas políticas y económicas en Estados Unidos. Este análisis no solo puede ayudar a entender el pasado, sino que también puede ofrecer valiosas lecciones para futuras elecciones y políticas públicas.
## Resumen  

El objetivo de este informe es analizar como la situación socioeconómica en los condados de Estados Unidos pudo haber influido en las elecciones presidenciales del año 2016. Se utilizarán gráficos que serán de gran ayuda para visualizar como la situación socioeconómica de los condados pudo haber contribuido a la hora del ciudadano tomar la decisión de ejercer su voto por uno de los dos partidos (Demócratas, Republicanos). Crearemos un histograma circular de los votos en los estados con mayor desigualdad económica: esto permitirá visualizar de manera sencilla la distribución de los votos en los estados donde la desigualdad económica es más pronunciada, usaremos un histograma de columnas sobre la preferencia de los electores en los estados con mayor población de electores: esta visualización ayudara a identificar tendencias en la preferencia de los votantes en los estados con mayor población electoral, posteriormente observaremos un modelo de regresión lineal enfocada en la relación entre el número de votos por estado para los demócratas en las elecciones primarias de estados unidos y la mediana de ingresos por hogar de los estados esta incluye: la ecuación de regresión lineal que mostrara la relación matemática entre el número de votos para los demócratas y la mediana de ingresos por hogar, coeficientes de regresión lineal que indicaran la dirección y fuerza de la relación entre la variable de la mediana de ingresos y los votos demócratas, análisis de la significación estadística y el valor p de la regresión para determinar si la relación entre los votos demócratas y la mediana de ingresos por hogar es estadísticamente significativa. La situación socioeconómica jugo un papel decisivo en la elección presidencial del año 2016. Los análisis demuestran que factores como la desigualdad económica influyo significativamente en las decisiones de los votantes.
## Marco Teórico:

Es pertinente para el lector conocer conceptos correspondientes a esta investigación. El tema en investigación como se ha mencionado antes, es correspondiente al periodo electoral de los Estados Unidos de América para la elección del presidente para el periodo de 2016 – 2020. Estados Unidos se le considera un país con gran diversidad de razas y personas de diversas nacionalidades, según la página oficial de Censos de Estados Unidos (United States Census Bureau, s.f.). Dentro de los datos recopilados, contamos con gran variedad de variables que se usaran en esta investigación:

-   Estados : Estados Unidos está conformado por 50 estados y un Distrito Federal. Siendo esta una variable cualitativa, del tipo nominal.

-   Partidos: En el ambiente político, existen varias corrientes de partidos políticos, pero dentro de la política estadounidense dos corrientes de pensamiento son las más relevantes: Los Demócratas y Los Republicanos. En este caso ambas variables cualitativas, del tipo nominal.

-   Partido Demócrata: Según su página web definen sus ideales como: “Los demócratas creemos que la atención médica es un derecho, que la diversidad es una fortaleza, que la economía debería funcionar para todos, y que los hechos y la verdad importan”, “El Partido Demócrata comprende que no hay un problema que importe más que otro, independientemente de que se trate de la atención médica, la economía, la reforma de la portación de armas, el salario igualitario, el derecho al voto, la seguridad nacional o la crisis climática. Los demócratas están tratando estos problemas y otros más todos los días”1. Siendo un partido fundado alrededor de 1828 por seguidores de Andrew Jackson, convirtiéndolo en el pártido político activo más antiguo del mundo.(DNC, n.d.)

-   Partido Republicano: Su postura de gobierno se enfoca en las libertades individuales, los derechos y las responsabilidades. Tienen un carácter más conservador, respaldando el liberalismo económico, la disminución de los impuestos y el gasto público destinado a medidas sociales. Se oponen a gobiernos reducidos, lo cual promueve la descentralización del poder.”.

-   Población: Como se mencionó anteriormente, Estados Unidos posee una gran cantidad de habitantes. Esta variable de tipo cuantitativa, de tipo discreto dentro de este estudio nos centraremos:

-   Raza: Dentro de la población, existe una gran cantidad de personas con de diversos orígenes; ya sean: Afro descendientes, Latinos, blancos, etc. Este caso una variable cuantitativa discreta.

-   Ingresos: Se recopilo los ingresos de las personas bajo una mediana de ingresos por hogar, a la vez de sus ingresos per cápita. En este caso, una variable cuantitativa continua.

-   Votos Recibidos: En esta variable, se mide la cantidad de votos recibidos en base al candidato y su respectivo partido. Siendo esta, una variable cuantitativa discreta.

Ahora bien. A todas estas variables expuestas, se realizara un análisis estadístico para para dar respuesta al planteamiento antes expuesto, y lograr dar respuesta a los objetivos específicos planteados, para conocer la situación referente a ese momento de proceso electoral para la elección del Presidente de los Estados Unidos.